臺灣桃園地方法院刑事裁定
111年度聲字第1511號
聲  請  人  臺灣桃園地方檢察署檢察官
受  刑  人  蔡宗恩



上列受刑人因數罪併罰有二裁判以上，業經判決罪刑確定，聲請
人聲請定其應執行刑（111 年度執聲字第1039號），本院裁定如
下：
    主  文
蔡宗恩所犯如附表所示之罪所處之刑，應執行有期徒刑十一年四
月。
    理  由
一、本件聲請意旨略以：受刑人蔡宗恩所犯如附表所示之案件，
    先後經判決確定如附表所示之刑，經受刑人聲請，應依刑法
    第53條、第51條第5 款及第50條第2 項，定其應執行之刑，
    爰依刑事訴訟法第477 條第1 項聲請裁定等語。
二、按數罪併罰，有二裁判以上者，依刑法第51條規定，定其應
    執行刑，刑法第53條定有明文。次按數罪併罰，分別宣告其
    罪之刑，宣告多數有期徒刑者，於各刑中之最長期以上，各
    刑合併之刑期以下，定其刑期，但不得逾30年，刑法第51條
    第5 款亦定有明文。另數罪併罰，應依分別宣告其罪之刑為
    基礎，定其應執行刑，此觀刑法第51條規定自明，故一裁判
    宣告數罪之刑，雖曾經定其執行刑，但如再與其他裁判宣告
    之刑定其執行刑時，前定之執行刑當然失效，仍應以其各罪
    宣告之刑為基礎，定其執行刑，不得以前之執行刑為基礎，
    與以後裁判宣告之刑，定其執行刑；惟上開更定之應執行刑
    ，不應比前定之應執行刑加計其他裁判所處刑期後為重，否
    則即與法律秩序理念及法律目的之內部界限有違，難認適法
    。
三、經查：受刑人蔡宗恩所犯如附表所示之罪，業經法院分別判
    處如附表所示之刑，並均確定在案等情，有各該判決書及臺
    灣高等法院被告前案紀錄表在卷可稽。又受刑人所犯如附表
    所示之罪，均係於如附表編號1 所示判決確定日前為之，且
    以本院為犯罪事實最後判決之法院，核與上開規定相符。另
    受刑人所犯如附表編號編號3至10之罪，雖曾經本院以附表
    備註欄所示裁定、判決定應執行刑確定在案，惟依上開說明
    ，前定之執行刑當然失效，本院自應以其各罪宣告刑為基礎
    ，定其執行刑。茲檢察官聲請定其應執行之刑，本院審核認
    檢察官就上開犯罪合併定其應執行刑之聲請為正當，本院即
    應以其各罪宣告刑為基礎，以及附表所示各罪之法律目的、
    受刑人違反之嚴重性及貫徹刑法量刑公平正義理念等情，就
    有期徒刑部分，並在上開外部性（即43年1 月）及內部性（
    即12年5月）界限範圍內，定其應執行之刑，則受刑人所犯
    如附表所示之罪，應合併定其應執行刑為如主文所示。
四、依刑事訴訟法第477 條第1 項，刑法第53條、第51條第5 款
    ，裁定如主文。
中　　華　　民　　國　　111 　年　　5 　　月　　31　　日
                  刑事第五庭  法  官  李敬之
以上正本證明與原本無異。
如不服本裁定，應於裁定送達後5 日內向本院提出抗告狀。
　　　　　　　　　　　　　　　書記官　鐘柏翰　　
中　　華　　民　　國　　111 　年　　5 　　月　　31　　日


附表：
編號  1 2 3 罪名  毒品危害防制條例 詐欺 毒品危害防制條例 宣告刑  有期徒刑9月  有期徒刑1年8月 有期徒刑7年6月 犯罪日期  108年10月1日 108年8月29日 108年7月19日 偵查（自訴）機關年度及案號  臺灣桃園地方檢察署108 年度毒偵字第5666號 臺灣彰化地方檢察署109 年度偵字第4774號 臺灣桃園地方檢察署108 年度偵字第33707號等 最後事實審 法院 臺灣桃園地方法院 臺灣彰化地方法院 臺灣桃園地方法院  案號 109年度審訴字第440號 109年度訴字第989號 109年度訴字第426號  判決日期 109年5月28日 109年12月9日 109年12月15日 確定判決 法院 同上 同上 同上  案號 同上 同上 同上  判決確定日期 109年7月8日 110年1月9日 110年1月20日 備   註    附表編號3-10所示之罪，前經本院以109年度訴字第426號判決，判處有期徒刑10年確定 

　　　
編號  4 5 6 罪名  毒品危害防制條例 毒品危害防制條例 毒品危害防制條例 宣告刑  有期徒刑7年6月 有期徒刑7年2月 有期徒刑7年2月 犯罪日期  108年8月18日 108年8月6日 108年8月23日 偵查（自訴）機關年度及案號  臺灣桃園地方檢察署108 年度偵字第33707號等 臺灣桃園地方檢察署108 年度偵字第33707號等 臺灣桃園地方檢察署108 年度偵字第33707號等 最後事實審 法院 臺灣桃園地方法院 臺灣桃園地方法院 臺灣桃園地方法院  案號 109 年度訴第426號 109 年度訴第426號 109 年度訴第426號  判決日期 109年12月15日 109年12月15日 109年12月15日 確定判決 法院 同上 同上 同上  案號 同上 同上 同上  判決確定日期 110年1月20日 110年1月20日 110年1月20日 備   註  附表編號3-10所示之罪，前經本院以109年度訴字第426號判決，判處有期徒刑10年確定   

　　　
編號  7 8 9 罪名  毒品危害防制條例 毒品危害防制條例 毒品危害防制條例 宣告刑  有期徒刑3年7月 有期徒刑3年7月 有期徒刑3年7月 犯罪日期  108年8月10日 108年9月5日 108年9月8日 偵查（自訴）機關年度及案號  臺灣桃園地方檢察署108 年度偵字第33707號等 臺灣桃園地方檢察署108 年度偵字第33707號等 臺灣桃園地方檢察署108 年度偵字第33707號等 最後事實審 法院 臺灣桃園地方法院 臺灣桃園地方法院 臺灣桃園地方法院  案號 109 年度訴第426號 109 年度訴第426號 109 年度訴第426號  判決日期 109年12月15日 109年12月15日 109年12月15日 確定判決 法院 同上 同上 同上  案號 同上 同上 同上  判決確定日期 110年1月20日 110年1月20日 110年1月20日 備   註  附表編號3-10所示之罪，前經本院以109年度訴字第426號判決，判處有期徒刑10年確定   

　　　
編號  10 以下空白 以下空白 罪名  毒品危害防制條例   宣告刑  有期徒刑7月   犯罪日期  108年8月15日   偵查（自訴）機關年度及案號  臺灣桃園地方檢察署108 年度偵字第33707號等   最後事實審 法院 臺灣桃園地方法院    案號 109 年度訴第426號    判決日期 109年12月15日   確定判決 法院 同上    案號 同上    判決確定日期 110年1月20日   備   註  附表編號3-10所示之罪，前經本院以109年度訴字第426號判決，判處有期徒刑10年確定